臺灣臺南地方法院刑事判決
111年度交易字第476號
公  訴  人  臺灣臺南地方檢察署檢察官
被      告  鄭文彰


上列被告因公共危險案件，經檢察官提起公訴（111年度偵字第7
808號），本院判決如下：
    主  文
鄭文彰駕駛動力交通工具而吐氣所含酒精濃度達每公升零點二五
毫克以上，處有期徒刑壹年陸月。
    事實及理由
一、本件除應於證據欄補充：「被告鄭文彰於本院審理時之自白
    」外，其餘之犯罪事實及證據均引用本件起訴書之記載（如
    附件）。
二、核被告所為，係犯刑法第185條之3第1項第1款之駕駛動力交
    通工具而吐氣所含酒精濃度達每公升0.25毫克以上之罪。又
    被告固有起訴書所記載之公共危險案判處罪刑及執行情形，
    惟檢察官就被告構成累犯之事實及應加重其刑事項，並未具
    體指出證明之方法，參照最高法院刑事大法庭110年度台上
    大字第5660號裁定意旨，自不得依刑法第47條第1項累犯規
    定加重其刑，僅將被告之前科紀錄列入刑法第57條第5款「
    犯罪行為人之品行」之量刑審酌事由。
三、爰審酌被告雖主張其母親年邁，其若入獄服刑，恐無法再見
    母親，亦無人扶養子女，請求易科罰金等語，惟被告前有7
    次酒醉駕車之公共危險前科，並因而多次入監執行，卻再犯
    本案，且被告之吐氣所含酒精濃度高達每公升0.82毫克，足
    見被告未因前案刑之執行有所警惕悔改，仍心存僥倖，除一
    再漠視自己安危，尤枉顧法律禁止規範與公眾道路通行之安
    全，對交通往來顯已造成高度危險，被告若認其有前開家庭
    情狀，更應謹慎行事，念及自身及大眾行車之安全，以及過
    往觸犯刑罰之教訓，不再有酒醉駕車之情形，故本院仍認被
    告所為實不宜予以輕縱，若不量處適當之刑，恐不足以促使
    其心生警惕而避免再犯，復參酌被告於本院審理時坦承犯行
    ，及其係國中肄業、目前從事車燈工作、離婚、育有2名子
    女之智識程度、生活狀況等一切情狀，量處如主文所示之刑
    ，以示懲儆。
據上論斷，應依刑事訴訟法第273條之1第1項、第299條第1項前
段、第310條之2、第454條第2項，判決如主文。
本案經檢察官吳毓靈偵查起訴，檢察官莊士嶔到庭執行職務
中　　華　　民　　國　　111 　年　　5 　　月　　23　　日
　　　　　　　　　刑事第十五庭  法　官　莊政達
以上正本證明與原本無異。
如不服本判決應於收受本判決後20日內向本院提出上訴書狀，並
應敘述具體理由。其未敘述上訴理由者，應於上訴期間屆滿後20
日內向本院補提理由書狀（均須按他造當事人之人數附繕本）「
切勿逕送上級法院」。 
  　　　　　　　　　　　　　　　書記官　歐慧琪
中　　華　　民　　國　　111 　年　　5 　　月　　23　　日
附錄本案論罪科刑法條：
中華民國刑法第185條之3第1項
駕駛動力交通工具而有下列情形之一者，處3年以下有期徒刑，
得併科30萬元以下罰金：
一、吐氣所含酒精濃度達每公升零點二五毫克或血液中酒精濃度
    達百分之零點零五以上。
二、有前款以外之其他情事足認服用酒類或其他相類之物，致不
    能安全駕駛。
三、服用毒品、麻醉藥品或其他相類之物，致不能安全駕駛。

【附件】
臺灣臺南地方檢察署檢察官起訴書
                                     111年度偵字第7808號
　　被　　　告　鄭文彰　男　00歲（民國00年00月00日生）
　　　　　　　　　　　　住○○市○○區○○里○○○路000
　　　　　　　　　　　  　巷00弄00號
　　　　　　　　　　　　國民身分證統一編號：Z000000000號
上列被告因公共危險案件，業經偵查終結，認為應該提起公訴，
茲將犯罪事實及證據並所犯法條分敘如下：
　　　　　犯罪事實
一、鄭文彰前因公共危險案件，經臺灣臺南地方法院以107年度
    交易字第1034號判決有期徒刑11月確定，於民國109年2月21
    日易科罰金執行完畢。詎猶不思悔悟，明知服用酒類後將會
    影響其駕駛動力交通工具之操控能力，仍於111年3月20日16
    時許起，在臺南市○○區○○○路000巷00弄00號住處飲用酒類，
    迄同日16時30分許飲畢，已達吐氣所含酒精濃度每公升0.25
    毫克以上，竟仍騎乘車牌號碼000-000號機車上路。嗣行經
    臺南市○○區○○○路000號前時，因騎乘機車使用手機為警攔查
    ，發現其身上散發酒味，乃於同日17時37分許對其作吐氣酒
    精含量測試，測得其吐氣所含酒精濃度為每公升0.82毫克，
    始知上情。
二、案經臺南市政府警察局永康分局報告偵辦。
　　　　　　 證據並所犯法條
一、證據：
  （一）被告鄭文彰於警詢、偵查中之自白。
  （二）酒精測定紀錄表、呼氣酒精測試器檢定合格證書、舉發
        違反道路交通管理事件通知單。
二、核被告鄭文彰所為，係犯刑法第185條之3第1項第1款駕駛動
    力交通工具而有吐氣所含酒精濃度達每公升0.25毫克以上之
    罪嫌。被告前曾受如犯罪事實欄所載之有期徒刑之執行完畢
    ，有本署刑案資料查註紀錄表在卷可查，其於5年內再故意
    犯有期徒刑以上之本罪，為累犯，請依刑法第47條第1項規
    定，加重其刑。
三、依刑事訴訟法第251條第1項提起公訴。
　　此　　致
臺灣臺南地方法院
中　　華　　民　　國　 111　　年　　3 　　月　　28　　日
　　　　　　　　　            檢察官   吳 毓 靈
本件證明與原本無異
中　　華　　民　　國　 111　　年　　4 　　月　　11　　日
                              書記官   吳 青 蓉